【裁判字號】    90,易,1597
【裁判日期】    901123
【裁判案由】    詐欺等
【裁判全文】
臺灣臺北地方法院刑事判決                        九十年度易字第一五九七號
    公  訴  人  國防部北部地方軍事法院
    被      告  甲○○
右列被告因詐欺得利等案件，經國防部北部地方軍事法院檢察署軍事檢察官提起公訴
後（九十年訴字第二○三號），經國防部北部地方軍事法院移轉本院續行審理，判決
如左：
    主  文
甲○○連續意圖為自己不法之利益，以無線方式，盜用他人電信設備通信，處有期徒
刑參月，如易科罰金，以參佰元折算壹日；緩刑參年。
    事  實
一、甲○○前於陸軍空騎第六○一旅旅部連，擔任二兵職位（民國九十年三月六日入
    伍，服義務役）；而為現役軍人期間，於九十年五月十八日二十三時許休假期間
    ，在臺北市新公園與乙○○初識，隨後二人相約至臺北市○○街五號之一「皇家
    賓館」五○七號房投宿，甲○○竟意圖為自已不法之所有，趁乙○○熟睡之際，
    於翌日（十九日）凌晨三時許，竊取乙○○所有價值新台幣（以下同）八千五百
    元之ＳＯＮＹ牌Ｊ十六型銀灰色手機一支（內含遠傳電信門號00000000
    00號ＳＩＭ卡晶片一枚、手機序號000000000000000號）及零
    錢約三百元，得手後零錢供己花用，並基於意圖為自己不法利益之概括犯意，自
    當日即九十年五月十九日九時五十三分五十六秒起至十時十九分五十一秒止，以
    無線方式，連續盜用上開竊得之手機，使遠傳電信股份有限公司誤以為係原門號
    租用人乙○○使用電話，而陷於錯誤致提供六次通話服務（如附表所示），詐得
    免給付該六次通話費用之財產上不法利益。案經台北市政府警察局循線查獲。
二、案經台北市政府警察局移送國防部北部地方軍事法院檢察署軍事檢察官偵查後向
    國防部北部地方軍事法院提起公訴，再經國防部北部地方軍事法院移轉本院續行
    審理。
    理  由
一、右揭犯罪事實業據被告甲○○於警、偵訊時及本院審理中均坦承不諱，核與被害
    人乙○○指述之被害情節相符，復有上開手機一支扣案，及遠傳電信股份有限公
    司通聯紀錄、被告假單影本各一件附卷可資佐證，被告自白與事實相符，事證明
    確，其犯行堪以認定，應依法論科。
二、按「現役軍人犯罪，由軍法機關追訴審判。但所犯為陸海空軍刑法及其特別法以
    外之罪，而屬刑法第六十一條所列各罪者，不在此限。」國家安全法第八條第二
    項定有明文；惟因自八十八年十月三日起修正施行之軍事審判法第二百三十七條
    已另規定：「國家安全法第八條第二項自中華民國九十年十月二日起停止適用」
    ，揆此，現役軍人除犯陸海空軍刑法或其特別法之罪者外，自九十年十月二日起
    ，均應歸司法機關追訴審判。再按，陸海空軍刑法及其特別法為刑法之特別法，
    基於特別法優於普通法原則，對於現役軍人之行為，應優先適用陸海空軍刑法及
    其特別法，固無疑問；然查陸海空軍刑法第八十五條前段「盜取財物罪」，已於
    九十年九月二十八日經  總統以華總一義字第九○○○一九五三一○號令修正公
    布，廢止對於「盜取財物」之刑罰，職此現役軍人盜取財物之行為，自僅成立刑
    法之普通竊盜罪。查本件被告上開盜取財物之行為，雖發生在九十年十月二日之
    前，然參諸「國家安全法第八條第二項停止適用後法院與軍法機關移審案件應行
    注意事項」第三點、「國家安全法第八條第二項停止適用後軍事法院辦理移送普
    通法院審判刑事案件注意事項」第四點、第五點、第六點及「軍事審判法施行法
    第四條之一修正草案」之意旨，國防部北部地方軍事法院對於上開竊取財物之案
    件既未及為初審之裁判，因審判機關變更而產生之業務移轉，移送前之訴訟程序
    ，並不因移送而失效，軍事法院毋庸為不受理之判決，本院於案件繫屬之日起（
    九十年十月二日），即應續行審理，尚不生有無審判權之問題，特此敘明。
三、核被告甲○○所為，係犯刑法第三百二十條第一項之竊盜罪及電信法第五十六條
    第一項之盜用他人電信設備通信罪，電信法第五十六條第一項之罪為刑法第三百
    三十九條第二項詐欺得利罪之特別規定，自應優先適用特別法之規定，公訴意旨
    認被告另涉有刑法第三百三十九條第二項詐欺得利罪，尚有誤會，併予敘明。被
    告先後多次盜用他人電信設備通信，時間緊接，罪名與構成要件相同，顯係基於
    概括犯意而為，應依連續犯規定論以一罪，並加重其刑。被告所犯上開二罪有方
    法、結果牽連關係，應從一重罪即盜用他人電信設備通信罪處斷。爰審酌被告並
    無前科、素行良好，犯後坦承犯行不諱，頗有悔意，犯後態度良好，及其犯罪動
    機、目的、手段、智識程度、對於人民財產權之侵害程度等一切情狀，量處如主
    文所示之刑，並諭知易科罰金之折算標準。此外被告未曾受有期徒刑以上刑之宣
    告，有台灣高等法院被告全國前案紀錄表乙件在卷可稽，經此教訓後，應知警惕
    ，當無再犯之虞，本院因認對其所宣告之刑，以暫不執行為適當，爰併予宣告緩
    刑參年，以勵自新。
據上論斷，應依刑事訴訟法第二百九十九條第一項前段，電信法第五十六條第一項，
刑法第五十六條、第三百二十條第一項、第五十五條、第四十一條第一項前段、第七
十四條第一款，罰金罰鍰提高標準條例第一條前段、第二條，判決如主文。
本案經檢察官王巧玲到庭執行職務。
中      華      民      國      九十      年      十一    月    二十三  日
                                    臺灣臺北地方法院刑事第一庭
                                        法    官    吳  孟  良
右正本證明與原本無異。
如不服本判決，應於判決送達後十日內向本院提出上訴狀(應抄附繕本)。告訴人
或被害人如對於本判決不服者，應具備理由請求檢察官上訴，其上訴期間之計算
係以檢察官收受判決正本之日期為準。
                                        書 記 官    田  華  仁
中      華      民      國      九十      年      十一    月    二十七  日
附錄本案論罪科刑法全文：
刑法第三百二十條第一項
意圖為自己或第三人不法之所有，而竊取他人之動產者，為竊盜罪，處五年以下有期
徒刑、拘役或五百元以下罰金。
電信法第五十六條第一項
意圖為自己或第三人不法之利益，以有線、無線或其他電磁方式，盜接或盜用他人電
信設備通信者，處五年以下有期徒刑、拘役或併科新臺幣十五萬元以下罰金。


司法院資訊處製作；財團法人民間司法改革基金會備份。
